臺灣高雄地方法院刑事判決　　　　　　　　　　　　九十三年度易字第一三九八號
　　公　訴　人　台灣高雄地方法院檢察署檢察官
　　被　　　告　丙○○　男　二.
右列被告因竊盜等案件，經檢察官提起公訴（九十三年度偵字第一七０九三號），本
院判決如左：
    主  文
丙○○竊盜，處有期徒刑參月，如易科罰金，以佰元折算壹日。緩刑貳年。
    事  實
一、丙○○與甲○○原係男女朋友關係，因丙○○曾目睹甲○○以其所有之復華銀行
    金融卡提款故知悉上開金融卡之密碼，其竟基於意圖為自己不法所有之概括犯意
    ，明知將金融機構之提款卡插入自動提款機後，輸入該提款卡之密碼，表示已得
    到提款卡所有人之同意得以提款，而其並未經所有人甲○○之同意，先於不詳時
    地以不詳方式竊取甲○○置於皮夾內之前開金融卡，並自民國（下同）九十三年
    三月十八日八時三十七分許至同年四月六日凌晨零時四十三分許止，連續持前開
    竊得之復華銀行金融卡，至大眾商業銀行五甲分行及中國信託商業銀行鳳山分行
    等地點設置之自動提款機，將上揭金融卡插入自動提款機，並輸入提款卡正確密
    碼，使上開自動付款設備之識別系統對真正持卡人之識別陷於錯誤，以此不正方
    法從自動提款機處取得甲○○存放在復華之銀行帳戶內之存款共十一次，合計新
    臺幣（下同）十一萬九千四百元。
二、案經高雄縣政府警察局鳳山分局報請台灣高雄地方法院檢察署檢察官偵查起訴。
    理  由
一、程序部分：本件公訴人起訴被告丙○○涉犯竊盜等犯罪事實，雖前經臺灣高雄地
    方法院檢察署檢察官以九十三年度偵字第一００四二號案件不起訴處分確定，惟
    嗣後經檢察官發現因告訴人甲○○已與被告和解，故於原偵查中為不實之供稱，
    是檢察官以原處分所憑之證言已證明其為虛偽為由作為再行起訴之依據，從而檢
    察官依刑事訴訟法第二百六十條第二款規定再行提起公訴，本院應予受理，合先
    敘明。
二、訊據被告固不否認曾持告訴人之金融卡，至前開銀行提領十一萬九千四百元現金
    等情，惟矢口否認有何竊盜及詐欺犯行，並辯稱伊與告訴人原係男女朋友，係告
    訴人同意借款予伊並交予伊金融卡，要伊自己去提領現金云云。惟查：
  (一)右揭犯罪事實，業據告訴人於本院審理時結證稱：「（被告有否向你借過錢？）
    有。」、「（被告如何向你借錢？）我拿現金給他。」、「（被告向你借錢時，
    是否曾經由被告拿你的金融卡自己去領錢？）沒有。」、「（九十三年三月十八
    日至四月六日間，你是否有同意被告拿你的金融卡去領錢？）沒有。」、「（該
    段期間，你是否有將金融卡交給被告？）沒有。」、「（被告於該段期間，有否
    向你借錢？）沒有。」、「（你有否告訴過被告，他如果有需要用錢可以拿你的
    金融卡去提款，但是記得要還？）沒有這樣說過。」等語明確（見本院九十四年
    二月十六日審判程序筆錄），是依告訴人之前開證詞，上開金融卡是否為告訴人
    借予被告一事，即有可疑。
  (二)再者，被告對於告訴人係何時將其開金融卡交予伊提款一事，前後供述不一致，
    其於警訊時辯稱：「我沒有竊盜甲○○的復華銀行金融卡，是甲○○於九十三年
    三月十八日凌晨一時許在鳳山市○○○路七一九巷口親自交給我的，並告訴我金
    融卡的密碼，於是我於九十三年三月十八日至九十三年四月六日至鳳山大眾分行
    及中國信託分行前提款機，分別提領現金共十一筆，計十一萬九千四百元整。」
    等語（見九十三年五月十九日警訊筆錄）；其於本院審理時又改稱：「（提款卡
    何人何時拿給你？）是甲○○拿給我，我記得是我提款的前兩天拿給我」等語（
    見本院前開審判筆錄），故被告就其何時持有前述告訴人金融卡之時點，前後均
    供述不一，已難採信。況被告亦不否認其確有持告訴人所有之復華銀行金融卡，
    於前述時地至自動提款機提領現金之事實，復有領明細影本一紙在卷足以佐證，
    依該明細所示，被告持告訴人金融卡提領之時間係九十三年三月十八至同年四月
    六日，即被告於十餘天中提款次數高達十一次，衡情，若前開款項為借款，雙方
    應會約定借款金額，且告訴人應係交付現金予被告而非將金融卡恣意交予被告自
    行提領，甚至將金融卡交予被告十餘日均無所謂？足認被告辯稱為單純借款云云
    ，顯與常情有違。綜上所述，被告前揭所辯，均僅係事後卸責之詞，不足採信，
    本案事證明確，其有前述竊盜及詐欺之犯行，應堪認定。
三、核被告所為，係犯刑法第三百二十條第一項之竊盜罪及同法第三百三十九條之二
    第一項之由自動付款設備取得他人之物之詐欺取財罪；其先後十一次由自動付款
    概括犯意為之，依連續犯規定論以一罪，並加重其刑。又被告所犯上述竊盜、詐
    欺取財二罪間，有方法行為與目的行為之牽連關係，為牽連犯，應依刑法第五十
    五條之規定從一重論以刑法第三百二十條第一項之竊盜罪，被告上開以不正方法
    由自動付款設備取得他人財物之犯行，公訴人雖漏未起訴，然經公訴人於本院審
    理時補充論告（參卷附之九十四年一月四日補充理由書），且與起訴之竊盜犯行
    有牽連犯裁判上一罪之關係，本院自得併予審理。茲審酌被告年輕力強，竟不思
    以正當方法獲取錢財，竟因一己之貪念而為上述犯罪行為，實不足為取，本應重
    罰，但念其於犯罪後，業已獲得告訴人之原諒等情，量處如主文所示之刑，並諭
    知易科罰金之折算標準，以示懲儆。再被告並無前科記錄，分別有臺灣高等法院
    被告全國前案紀錄表及臺灣高雄地方法院檢察署刑案資料查註紀錄表各一份在卷
    可考，顯然其因一時失慮，方犯此罪，其經此刑之宣告後，應已知警惕而無再犯
    之虞，本院因認暫不執行其刑為適當，並予宣告緩刑二年，以啟自新。
四、依刑事訴訟法第二百九十九條第一項前段，刑法第三百二十條第一項、第三百三
    十九條之二第一項、第五十五條、第四十一條第一項前段、第七十四條第一款，
    罰金罰鍰提高標準條例第一條前段、第二條，判決如主文。
本案經檢察官乙○○到庭執行職務。
中　　　華　　　民　　　國　　九十四　　年　　　三　　　月　　　二　　　日
                                  臺灣高雄地方法院刑事第七庭
                                    　審判長法  官    孫啟強
                                            法  官    蔡川富
                                            法  官    張茹棻
右正本證明與原本無異。
如不服本判決，應於判決送達後十日內，向本院提出上訴狀。
                                            書記官    李忠霖
中　　　華　　　民　　　國　　九十四　　年　　　三　　　月　　　二　　　日
附錄法條
刑法第三百二十條
(普通竊盜罪、竊佔罪)
意圖為自己或第三人不法之所有，而竊取他人之動產者，為竊盜罪，處五
年以下有期徒刑、拘役或五百元以下罰金。
意圖為自己或第三人不法之利益，而竊佔他人之不動產者，依前項之規定
處斷。
前二項之未遂犯罰之。
刑法第三百三十九條之二
意圖為自己或第三人不法之所有，以不正方法由自動付款設備取得他人之
物者，處三年以下有期徒刑、拘役或一萬元以下罰金。
以前項方法得財產上不法之利益或使第三人得之者，亦同。
